# 请教陈版：产权移交供电局 - 移出方账务处理

提问人：yuanxiaoting001 时间：2022-09-23 15:42:23
请教陈版，我公司是一家充电站建设运营企业。充电场站建成后，有一部分资产（例如环网柜+产权分界点属于供电局侧的电缆等）根据规定需要移交给供电局。查询了相关文献，供电局会做资产接收并计入资产。作为资产移交方，我们就丧失了这部分资产的所有权。所以我们作为资产捐赠转出是否合理呀？

回答人：chenyiwei
可参考：《中审众环研究 2020 》之“问题1-3-7（对于将被无偿移交出去，但移交后仍将继续作为本企业生产经营所必需的配套设施的固定资产，可否全额计提减值）”。请考虑下该案例的背景与你所问的问题是否可比，有无参考意义。